BESBES OUSSEMA

ÉTUDIANT EN INGÉNIERIE DES TIC

RÉSUMÉ DU PROFIL

Étudiant en deuxième année en ingénierie des Technologies de l'Information et de la Communication (TIC) à l'École Supérieure des Communications de Tunis (SUP'COM), j'ai démontré une capacité d'adaptation tant dans des environnements autonomes que collaboratifs, avec un intérêt croissant et une expérience en pratiques DevOps.

RÉSUMÉ DES COMPÉTENCES

Langages de programmation :

- Python/C/C++
- HTML/CSS/Java script

SGBD:

Mongodb/Mysql

Frameworks:

Reactjs/Nodejs

Containerization:

Docker/Kubernetes

Outils DevOps:

- AWS
- Jenkins
- Anisble

EDUCATION

École supérieure des communications de tunis

Septembre 2021 - Présent

Institut Préparatoire aux Études d'Ingénieur de Sfax

RANG:109 Mathématiques & Physique.

Lycée Mongi Slim

Baccalauréat en Mathématiques.

Septembre 2019 - Juin 2021

Septembre 2016 - Juin 2019

PROJETS

Projet de métier(P2M)

Janvier 2023 - Juin 2023

Projet d'intégration continue et de déploiement continu(CI/CD) :

- Développement et conception d'un site web d'enchères basé sur une architecture de microservices.
- Mise en place de pipelines d'intégration continue et de déploiement continu automatisés sur Jenkins, s'exécutant sur EC2.
- Création de charts Helm pour faciliter le déploiement des microservices sur Kubernetes.
- Utilisation d'Ingress et de Nginx pour exposer les microservices au trafic externe.

• Amélioration des tests unitaires et application des meilleures pratiques avec Jest et Selenuim.

Mots-clés: AWS, Github, Jenkins, DockerHub, Kubernetes, Helm, Ingress, Nginx, Linode, Jest, Selenuim, MySQL, NodeJS, ReactJS, Socket, JWT.

Déploiement d'applications en DevOps.

Septembre 2023 - Janvier 2023

Création d'une application de base et déploiement sur une instance EC2 en utilisant Docker. Configuration d'un pipeline Jenkins pour automatiser le processus de déploiement.

Mots-clés: AWS, Github, webhooks, Nodejs, MySQL, Reactjs, jest, Dockerhub.

EXPÉRIENCE

Stage en développement full-stack.

Juillet 2022- Août 2022

Coode Cooperation



Lac de Tunis, Tunisie

CodeCooperation conçoit, développe et gère des logiciels depuis le cœur de Berlin et Tunis.

- Développement et conception d'un site web d'enchères basé sur une architecture de microservices.
- Conception et développement d'une application web de gestion des ressources humaines capable d'évaluer les compétences des employés et de partager des informations (absences, demandes de congé, etc.).

Mots-clés: Reactis, Nestis, Mongodb, consommation d'API, Swagger, Heroku, Jira.

Stage en développement full-stack.

Juillet 2023 - Août 2023



En tant que filiale du Groupe Orange, Sofrecom est une société de conseil et d'ingénierie spécialisée dans les télécommunications.

- Mise en place d'un portail permettant au centre d'investigation de demander le consentement des patients pour une ou plusieurs études cliniques.
- Conception du portail et de ses différentes interfaces.
- Développement de divers cas d'utilisation.

Mots-clés: Reactjs, Nodejs, Mysql, PhpMyAdmin, consommation d'API, Blockchain, Docker.